# 请教陈版，同一控制下企业合并后公司拟IPO ，被合并部分评估增值部分账务处理

提问人：zqh9031 时间：2022-03-18 09:53:06
请教陈版：A公司与B公司为同一控制下的两个公司，A公司转让一个车间（包括车间内资产，负债，人员）给B公司，转让的时候，是按资产账面净值转让的。转让到B公司以后，过了几个月未超过 12 个月，B公司需要IPO，所以请评估公司来评估了被合并车间的价值，比之前净值的基础上多了 4000 万。请教陈版，这多出来的四千万，A公司和B公司应该如何做账务处理？

回答人：chenyiwei
B公司按同一控制下合并处理，因此对这部分评估增值在账务上无需处理，但需对当初资产转让的作价依据予以充分说明，并提示交易价格不公允可能产生的税务等方面影响。
A公司理论上需按处置日的公允价值来计算处置损益，并将标的资产公允价值与处置价格之间的差额调整权益。但因为处置价格低于公允价值，实务中也可以接受不做处理。但同样建议关注税务等方面风险。

提问人：zqh9031 时间：2022-03-22 12:27:44
谢谢陈版，现在的情况就是税务局觉得这部分应该交税，但是A公司和B公司都觉得没有产生利润，不需要交税，因此发生了分歧。所以说其实交不交税跟会计处理没有关系？不需要什么会计准则上的依据，是这样吗？再一次感谢陈版的回复

回答人：chenyiwei
税务处理依据税法，会计处理依据会计准则，两者理论上没有关系。